【裁判字號】    89,易,2350
【裁判日期】    890725
【裁判案由】    違反商標法
【裁判全文】
臺灣高雄地方法院刑事判決                        八十九年度易字第二三五號
    公  訴  人  臺灣高雄地方法院檢察署檢察官
    被      告  甲○○
右列被告因違反商標法案件，經檢察官提起公訴（八十九年度偵字第一○三九九號）
，及併案審理（八十九年度偵字第一一六三二號），本院判決如左：
    主      文
甲○○連續明知為於同一商品，使用相同於他人註冊商標之圖樣之商品而販賣，處拘
役肆拾日，如易科罰金，以參佰元折算壹日。
扣案如附表所示之仿冒商品，均沒收。
    事      實
一、甲○○明知如附表一所示之商標圖樣，分別係法商路易威登馬爾悌耶公司（以下
    簡稱路易公司）、瑞士商倩妮股份有限公司（以下簡稱倩妮公司）、盧森堡商普
    瑞弗公司（以下簡稱普瑞弗公司）、美商佳得公司、英商奧佛雷旦喜股份有限公
    司、義商固善歡固喜公司等向我國經濟部中央標準局（八十八年一月二十六日改
    制為智慧財產局）申請註冊登記，經核准而取得指定使用於皮包、皮夾、手提箱
    袋類之商品之商標專用權，且目前均在專用期間內。竟基於意圖營利之概括犯意
    ，於民國八十九年四月中、下旬某日，在高雄市○○區○○路與中山路交岔口附
    近，以新台幣（以下同）九萬元，向綽號「阿坤」之成年男子，販入仿冒如附表
    所示商標圖樣之皮包、皮夾等商品約二百七十件後，即連續在高雄市○○區○○
    路與新田路口擺設攤位，以每件五百九十元之價格，出售予不特定之人牟利，每
    週約販賣四、五天，共賣出約三、四十件。嗣於同年五月六日二十二時十分許，
    在同處為警查獲，並扣得如附表所示之仿冒品共二百三十七件。
二、案經普瑞弗公司告訴及高雄市政府警察局苓雅分局移送台灣高雄地方法院檢察署
    察官偵查起訴及併案審理。
    理    由
一、訊據被告甲○○固不否認有於右揭時地販賣仿冒商品之事實，惟否認犯行，辯稱
    ：因上手告訴伊並非仿冒品，伊才販賣云云。惟查被告於警訊及偵查中均對販賣
    仿冒商品之事實供証詳確，並未辯及不知為仿冒品等詞，且被告以每件仿冒品平
    均價格三、四百元販入，而以每件五百九十元賣出，與本件各該商標使用之商品
    之正品市價每件數千元至數萬元相去甚遠，被告以販賣皮包、皮夾為業，焉有不
    知所賣廉價品為仿冒品之理，被告所辯顯無可採。又本件如附表所示之商標係在
    我國註冊，享有專用權，並仍在專用期間等情，復有商標註冊証影本十四張附卷
    可按，此外復有如附表所示仿冒皮包及皮夾二百三十七件扣案可為佐証。被告犯
    行事証明確，洵堪認定。
二、核被告甲○○所為，係犯商標法第六十三條明知為仿冒商品而販賣罪。被告先後
    多次販賣仿冒商品之行為，時間緊接，所犯犯罪構成要件相同，顯係基於概括犯
    意反覆為之，為連續犯，應依刑法第五十六條規定，以一罪論，並加重其刑。茲
    審酌被告不思以合法正當途徑賺取錢財，竟為圖一己私利，販賣仿冒商品，侵害
    他人之商標專用權，惡性原屬非輕，惟念其販賣期間非長，查獲之仿冒品數量非
    多，情節尚輕等一切情狀，量處如主文所示之刑，並諭知易科罰金之折算標準。
    扣案如附表所示之仿冒品二百三十七件，為被告犯商標法第六十三條之罪所販賣
    之商品，依商標法第六十四條之規定，不問屬於犯人與否，均宣告沒收之。
據上論斷，應依刑事訴訟法第二百九十九條第一項前段，商標法第六十三條、第六十
四條，刑法第十一條、第五十六條、第四十一條，罰金罰鍰提高標準條例第二條，判
決如主文。
中      華      民      國     八十九     年     七    月    二十五    日
                                      臺灣高雄地方法院刑事第七庭
                                          法  官  蔡  國  卿
右正本證明與原本無異。
如不服本判決，應於判決送達後十日內，向本院提出上訴狀。
                                          書記官  邱  靜  銘
中      華      民      國     八十九     年     七    月    二十八    日
本案判決附錄法條：
商標法第六十三條：
明知為前條商品而販賣、意圖販賣而陳列、輸出或輸入者，處一年以下有期徒刑、拘
役或科或併科新臺幣五萬元以下罰金。
商標法第六十四條：
犯前二條之罪所製造、販賣、陳列、輸出或輸入之商品不問屬於犯人與否，沒收之。


司法院資訊處製作；財團法人民間司法改革基金會備份。
